# 应收票据归为应收融资款项后的处置问题？

提问人：hiroyukixi 时间：2019-11-14 06:30:12
请教陈版和各位老师：
1. 应收票据归为应收融资款项后，重新计量计入其他综合收益的部分，在处置时计入哪里？
2. 票据公允价值可以用模拟贴现后的净额计量吗？如果可以的话，那所有的票据在取得时点，就会确认一块其他综合收益，在贴现终止时转入投资收益，但如果是背书的话，银票如果确认在背书时终止，是否还得在背书时点，按最新贴现利率重算公允价值和其他综合收益，然后再将其他综合收益转入投资收益，这就会形成重新计量以及背书时点转投资收益，个人感觉背书也产生投资收益好像不太合适

回答人：chenyiwei
1 、由于应收款项融资通常是经营活动产生的应收款项，故处置损益（含其他综合收益转出）被计入投资收益似乎不大容易接受，建议计入 “财务费用——其他”。
2 、由于票据期限较短，时间价值因素影响不大，且习惯上票据背书结算的金额一般为对应的应付账款的 100%，不会折价，故对于信用风险较低的票据，其公允价值一般直接按面值。如果出现转让票据时结算金额扣减贴现息的情况，则在公允价值计量时可以考虑折现因素的影响。
3 、不需要“在背书时点，按最新贴现利率重算公允价值和其他综合收益，然后再将其他综合收益转入投资收益”。